【裁判字號】    92,抗,179
【裁判日期】    920725
【裁判案由】    聲請再審
【裁判全文】
臺灣高等法院臺南分院刑事裁定        九十二年度抗字第一七九號  Ａ
      抗  告  人  乙  ○  ○
      受判決人    甲  ○  ○
右列抗告人因受判決人恐嚇案件，不服臺灣臺南地方法院中華民國九十二年六月二十
五日駁回聲請再審之裁定（九十二年度聲再字第六號）提起抗告，本院裁定如左：
      主      文
抗告駁回。
      理      由
一、本件抗告意旨略以：抗告人於民國（下同）八十五年四月二十六日向原審提自訴
    狀責甲○○三次恐嚇請求「精神」「侮辱」慰撫金，原審屢次未進一步調查，原
    恐嚇錄音帶遭原臺灣臺南地方法院檢察署檢察官羅清溪庭外湮滅錄音證據。抗告
    人每次上訴均責「錄音無據」駁回，此乃抗告人受辱七年來申冤無門之主因。抗
    告人每次提出告訴是請求補正本案被侮辱等慰撫金新台幣（下同）三百萬元，撥
    交南投九二一災區重建委員會云云。
二、按聲請再審，應以再審書狀敘述理由，附具原判決之繕本及證據，提出於管轄法
    院為之，刑事訴訟法第四百二十九條定有明文。此為聲請再審必備之程式要件，
    且非屬得補正事項，如有欠缺，其再審之程序即屬違背規定，應依同法第四百三
    十三條規定裁定駁回之（最高法院七十一年台抗字第三三七號判例、九十二年度
    台抗字第二○一號判決參照）；又為受判決人之不利益聲請再審，於判決確定後
    ，經過刑法第八十條第一項期間二分之一者，不得為之，同法第四百二十五條亦
    定有明文。
三、經查：本件抗告人對於原審八十四年度自字第六五四號受判決人甲○○恐嚇案件
    確定判決聲請再審，未附具原判決之繕本，已有未合，矧上開案件經原審於八十
    五年一月五日判決無罪後，經抗告人即該案自訴人不服向本院提起上訴（八十五
    年上易字第二四七號），嗣於八十五年二月十三日撤回上訴，致該案判決確定（
    經原審調閱有上開二案號卷宗足憑）後，迄今已有七年餘之久，顯已經過刑法第
    八十條第一項期間二分之一（按抗告人係自訴受判決人甲○○犯刑法第三百零五
    條之恐嚇罪，最重法定本刑為有期徒刑二年，依刑法第八十條第一項第三款之規
    定，其追訴權之時效期間為有期徒刑五年，其二分之一為二年六月），故其聲請
    再審之程序核與上揭規定均有不合，自難准許。原審因而駁回抗告人之聲請，經
    核於法並無不合，抗告人指摘原裁定不當，為無理由，應予駁回。
據上論結，應依刑事訴訟法第四百三十三條，裁定如主文。
中    華    民    國      九十二      年      七      月      二十五    日
                                  臺灣高等法院臺南分院刑事第二庭
                                      審判長法官  黃    崑    宗
                                            法官  葉    居    正
            法官  莊    俊    華
右正本證明與原本無異。
不得再抗告。
                                      法院書記官  廖    明    娟
中    華    民    國      九十二      年      七      月      三十一    日


司法院資訊處製作；財團法人民間司法改革基金會備份。
